臺灣屏東地方法院刑事裁定
111年度聲字第1079號
聲  請  人  黃鼎翔



上列聲請人因違反跟蹤騷擾防制法等案件（111年度訴字第588號
），聲請具保停止羈押，本院裁定如下：
    主  文
甲○○於提出新臺幣貳萬元之保證金後，准予停止羈押，並限制住
居於屏東縣○○鎮○○路○○○號，及應遵守如本院111年度家護字第35
1號保護令第一至三項所示條件（如附件）。
    理  由
一、聲請意旨略以：聲請人即被告甲○○業就其犯行全部坦認並深
    感悔意，且已與告訴人倪○○（真實姓名年籍詳卷）達成共識
    ，未來將依家事法規定，由社工及雙方家長介入，和平調解
    及協議離婚與子女相關事宜，絕不會再與告訴人私下談論，
    並誓言尊重法院所核發之保護令等語。
二、被告因違反跟蹤騷擾防制法等案件，前於偵查中經檢察官向
    本院聲請羈押（111年度聲羈字第180號），經本院法官訊問
    後，於民國111年8月10日裁定羈押在案。嗣檢察官於同年9
    月7日以111年度偵字第8356號向本院提起公訴，案件於同年
    月14日繫屬本院，復經本院訊問後，認被告除否認起訴書所
    載部分犯行外，尚有湮滅證據、反覆實施同一犯罪之虞，爰
    依刑事訴訟法第101條第1項第2款、家庭暴力防治法第30條
    之1，由受命法官處分自該日起羈押3月，嗣經被告向本院合
    議庭聲請撤銷，經本院於111年9月30日裁定駁回，合先敘明
    。
三、按被告及得為其輔佐人之人或辯護人，得隨時具保，向法院
    聲請停止羈押；許可停止羈押之聲請者，應命提出保證書，
    並指定相當之保證金額，且得限制被告之住居，刑事訴訟法
    第110條第1項、第111條第1項、第5項分別定有明文。次按
    家庭暴力罪或違反保護令罪之被告經檢察官或法院訊問後，
    認無羈押之必要，而命具保、責付、限制住居或釋放者，得
    附下列一款或數款條件命被告遵守：一、禁止實施家庭暴力
    。二、禁止對被害人為騷擾、接觸、跟蹤、通話、通信或其
    他非必要之聯絡行為。三、遷出被害人之住居所。四、遠離
    下列場所特定距離：被害人之住居所、學校、工作場所或其
    他被害人或其特定家庭成員經常出入之特定場所。五、其他
    保護被害人或其特定家庭成員安全之事項。上開規定於羈押
    中之被告，經法院裁定停止羈押者，準用之。家庭暴力防治
    法第31條第1項、第33條第1項亦定有明文。
四、經查：
　㈠被告於111年9月28日行準備程序及簡式審判程序，對起訴書
    所載之犯罪事實（業經檢察官於同日以言詞更正事實與起訴
    法條，見本院111年度訴字第588號卷第136頁，下稱本院卷
    ）均坦承不諱，並有卷附證據資料可稽，堪認被告涉犯跟蹤
    騷擾防制法第18條第1、2項之罪、家庭暴力防治法第61條第
    1、2款之違反保護令罪、刑法第305條之恐嚇危害安全罪等
    罪嫌之犯罪嫌疑重大。​​​​且被告前於本院羈押訊問中，自
    陳其曾有收回臉書不當訊息之行為（見臺灣屏東地方檢察署
    111年度偵第8356號卷第232頁），有事實足認被告有湮滅證
    據之危險。復被告於111年6月26日13時許，為員警告知本院
    111年度司緊家護字第20號緊急保護令之內容及書面告誡後
    ，仍為跟蹤騷擾、違反保護令及恐嚇危安等犯行，顯示被告
    即便認識自身行為的違法性，仍不知警惕，而展現對法治制
    度之敵對性，自有事實足認為其有反覆實施跟蹤騷擾防制法
    第18條第1、2項之罪、家庭暴力防治法第61條第1、2款之違
    反保護令罪、刑法第305條之恐嚇危害安全罪之虞，其羈押
    原因猶屬存在。
　㈡惟審酌被告於111年9月28日、同年10月5日本院行準備程序及
    簡式審判程序時，轉為坦認全部犯行，並願就犯罪細節吐實
    （見本院卷第92至93、136、144、155頁），且經告訴人於1
    11年9月16日具狀向本院撤回全部告訴，有撤回告訴狀在卷
    可佐（見本院卷第61頁），並參酌被告與告訴人在看守所會
    面、家事調解期間，尚願意以理性方式洽談離婚事宜（見本
    院卷第93頁）等犯後情狀，顯示被告歷經偵、審程序，已能
    對自身犯行有所反省，展現相當悔意。且本院業於111年9月
    23日核發被告與告訴人間之通常保護令，裁定被告禁止對告
    訴人實施身體或精神上之騷擾、控制、脅迫或其他不法侵害
    之行為，以及禁止告訴人直接或間接對告訴人為騷擾、跟蹤
    之聯絡行為，並應最少遠離告訴人住居所及其他家庭成員經
    常出入之場所至少100公尺，以及應自111年10月29日起完成
    認知教育輔導之處遇計畫，保護令有效期限為1年6月等節，
    經調取本院111年度家護字第351號通常保護令卷宗核閱無訛
    ，而有明確防範被告之再犯行為之法律依據，並對被告產生
    一定之約制力，且同時設有處遇計畫機制，自積極面改善被
    告所為。又據本院於111年10月21日電詢告訴人之意見，告
    訴人亦同意被告交保，此有本院公務電話紀錄在卷可佐（見
    本院111年度聲字第1079號卷第29頁，下稱聲卷）。
　㈢基此，衡酌本案業於111年10月19日宣判之進行狀況、通常保
    護令之處遇計畫開啟在即，且被告表達願以新臺幣（下同）
    2萬元具保等語（見本院卷第94頁、聲卷第9頁），以及被告
    犯罪情節、國家刑事司法權之有效行使、社會秩序及公共利
    益、被告人身自由之私益及防禦權受限制之程度及比例原則
    等一切情狀，認如命被告出具相當保證金，及如附表所示等
    保護告訴人之條件後，應足擔保日後到案審理或執行，並避
    免其再犯，而無繼續羈押之必要，爰准以2萬元具保，並應
    限制住居於屏東縣○○鎮○○路○○○號，及應遵守如本院111年度
    家護字第351號保護令第一至三項所示條件（如附件）。
五、又法院為家庭暴力防治法第31條第1項之附條件裁定時，應
    以書面為之，並送達於被告、被害人及被害人住居所所在地
    之警察機關，同法第34條定有明文；另依同法第31條第2項
    、第32條第1項、第33條第2項規定，上揭被告應遵守條件之
    有效期間自釋放時起生效，至刑事訴訟終結時為止，最長不
    得逾一年。被告如有違反者，本院得撤銷原處分，另為適當
    之處分，如有繳納保證金者，並得沒入保證金；停止羈押之
    被告違反法院依前項規定所附之條件者，法院於認有羈押必
    要時，得命再執行羈押，附此敘明。
六、依刑事訴訟法第220條，裁定如主文。
中　　華　　民　　國　　111 　年　　10　　月　　24　　日
　　　  　  　　　刑事第一庭　審判長法　官  王以齊
                                    法　官  楊宗翰
                                    法　官  吳品杰
以上正本證明與原本無異。
如不服本裁定應於裁定送達後5日內向本院提出抗告書狀敘述抗
告之理由抗告於臺灣高等法院高雄分院。
中　　華　　民　　國　　111 　年　　10　　月　　24　　日
                                      書記官  沈君融   
附件【本院111年度家護字第351號保護令】